【裁判字號】    99,易,2494
【裁判日期】    991122
【裁判案由】    竊盜
【裁判全文】
臺灣臺北地方法院刑事判決              99年度易字第2494號
公  訴  人  臺灣臺北地方法院檢察署檢察官
被      告  陳永昌
            吳翠玉
上列被告等因竊盜等案件，經檢察官提起公訴（99年度偵字第18
839、19307號）及移送併辦（臺灣板橋地方法院檢察署99年度偵
字第20414號），被告等在審理中就被訴事實先為有罪之陳述，
本院當庭裁定改行簡式審判程序，判決如下：
    主    文
陳永昌共同攜帶兇器竊盜，共伍罪，各處有期徒刑柒月。應執行
有期徒刑壹年。
吳翠玉共同攜帶兇器竊盜，共伍罪，各處有期徒刑陸月，如易科
罰金，均以新臺幣壹仟元折算壹日。應執行有期徒刑柒月，如易
科罰金，以新臺幣壹仟元折算壹日。
    事    實
一、陳永昌、吳翠玉共同基於意圖為自己不法所有之犯意聯絡，
    由吳翠玉負責把風，陳永昌則攜帶客觀上足供兇（起訴書誤
    載為凶）器使用之剪刀一把，以撬開車輛後視鏡玻璃，再剪
    斷電線之方式，竊取自用小客車後視鏡。渠等二人共同於民
    國九十九年七月十一日下午三時四十五分許至同日下午六時
    五十分許間（當天日沒時為下午六時四十七分許，但無證據
    構成夜間侵入住宅或有人居住之建築物竊盜）之某時分，分
    別為下列五次攜帶兇器竊盜犯行：
  (一)在臺北市○○區○○路二號之「忠信停車場」Ｂ２層，竊取
    吳憲仁之車牌號碼九八九五－ＤＱ號自小客車後視鏡片二片
    （毀損部分未據告訴）。
  (二)在臺北市○○區○○路某停車場Ｂ１層，竊取黃美惠之車牌
    號碼六○七九－ＴＪ號自小客車後視鏡片二片（毀損部分未
    據告訴）。
  (三)在臺北市○○區○○路某停車場Ｂ１層，竊取黃彥霖之車牌
    號碼二五七七－ＱＸ號自小客車後視鏡片二片（毀損部分未
    據告訴）。
  (四)在臺北市○○區○○路某停車場Ｂ１層，竊取牟文瑜之車牌
    號碼二三六六－ＥＬ號自小客車後視鏡片二片（毀損部分未
    據告訴）。
  (五)在臺北市○○區○○路某停車場Ｂ３層，竊取洪元忠之車牌
    號碼九八○九－ＱＫ號自小客車後視鏡片二片，且使該車之
    後照鏡遭到毀損。
二、案經洪元忠訴由臺北市政府警察局信義分局報告臺灣臺北地
    方法院檢察署檢察官偵查起訴及臺灣板橋地方法院檢察署檢
    察官移送併辦。本院審理時，陳永昌、吳翠玉就被訴事實先
    為有罪之陳述，本院當庭裁定改行簡式審判程序。
    理    由
一、訊據被告陳永昌、吳翠玉對於上開事實均坦承不諱，核與吳
    憲仁（臺灣臺北地方法院檢察署九十九年度偵字第一九三○
    七號卷第一六、一七頁參照）、黃美惠（同署九十九年度偵
    字第一八八三九號卷第一四、一五頁參照）、黃彥霖（上開
    一八八三九號卷第一六至一八頁參照）、牟文瑜（上開一八
    八三九號卷第一九至二一頁參照）、洪元忠（上開一八八三
    九號卷第二二至二四頁參照）證述其等汽車後照鏡遭竊情節
    相符，且有案發地點監視錄影翻拍照片在卷可稽（上開一九
    三○七號卷第七頁、一八八三九號卷第三四至四六頁參照）
    ，足以擔保被告二人前開任意性自白與事實相符，事證明確
    ，應予論處。
二、被告二人推由被告陳永昌用以撬開前開人汽車後照鏡並剪斷
    電線之剪刀，雖型式、材質、重量等均不明，然既能撬開汽
    車後照鏡並剪斷電線，顯有一定硬度與銳利度，若持以刺剪
    人體，顯將造成傷害，自屬足供兇器使用之物。核被告二人
    所為，事實一(一)至(四)方面，係犯刑法第三百二十一條第一項
    第三款攜帶兇器竊盜之加重竊盜罪，事實一(五)方面，係犯刑
    法第三百二十一條第一項第三款攜帶兇器竊盜之加重竊盜罪
    、同法第三百五十四條毀損器物罪。被告二人就上開犯行有
    犯意聯絡、行為分擔，應論以共同正犯。事實一(五)部分，被
    告二人係以一行為觸犯攜帶兇器之加重竊盜罪與毀損罪，應
    依刑法第五十五條想像競合犯規定，從一重之攜帶兇器加重
    竊盜罪論處。起訴書就事實一(五)之毀損犯行業已提起公訴（
    事實欄敘及撬開車輛後視鏡玻璃、剪斷電線），僅在證據並
    所犯法條欄有漏引法條之情形，不影響公訴範圍；而臺灣板
    橋地方法院檢察署檢察官移送併辦部分，與起訴範圍之事實
    一(三)乃事實上同一案件，自屬審理範圍，上揭部分均無庸贅
    予諭知擴張犯罪事實審理。而被告二人所犯前述五個加重竊
    盜罪，雖可認乃出於單一犯意且有相當之連慣性，但因侵害
    法益並非同一（五個不同人的財產法益），核與接續犯之要
    件不符，自應予分論併罰。爰審酌被告二人之犯罪動機、目
    的、分擔犯行之深淺、毀壞之物品性質、加重竊盜所取得之
    財物內容，對於被害人造成之損害，攜帶之兇器數量、種類
    ，對於犯行坦承不諱，經歷、生活狀況及其他一切情狀，各
    量處如主文所示之刑，並對被告吳翠玉諭知易科罰金之折算
    標準，復對二人各定其應執行刑，以資儆懲。第查被告二人
    犯加重竊盜罪持用之剪刀兇器，並未扣案，為免執行困難，
    不予宣告沒收。
據上論斷，應依刑事訴訟法第二百七十三條之一第一項、第二百
九十九條第一項前段，刑法第二十八條、第三百二十一條第一項
第三款、第三百五十四條、第五十五條、第五十一條第五款、第
四十一條第一項前段、第八項，刑法施行法第一條之一，判決如
主文。
本案經檢察官吳曉婷到庭執行職務。
中    華    民    國    99    年    11    月    22    日
                  刑事第十庭      法  官  姚念慈
以上正本證明與原本無異。
如不服本判決，應於判決送達後十日內，檢具繕本向本院提出上
訴狀上訴於臺灣高等法院。
                                  書記官  劉芸珊
中    華    民    國    99    年    11    月    22    日
附錄本案論罪科刑法條全文：
刑法第三百二十一條第一項第三款
犯竊盜罪而有左列情形之一者，處六月以上、五年以下有期徒刑
：
三、攜帶兇器而犯之者。
刑法第三百五十四條
毀棄、損壞前二條以外之他人之物或致令不堪用，足以生損害於
公眾或他人者，處二年以下有期徒刑、拘役或五百元以下罰金。

司法院資訊處製作；財團法人民間司法改革基金會備份。
